Inventaris van het archief van het Ministerie van Financiën: Directie Wetgeving Verbruiksbelastingen, 1974-1989
Nationaal Archief, Den Haag
Ministerie van Financiën: Directie Wetgeving Verbruiksbelastingen
MinFin/ Dir. Wetgeving Verbuiksbelastingen
1974-1989
5241
7.20 meter; 356 inventarisnummers.
Normale geschreven, getypte en gedrukte documenten, geen bijzondere handschriften.
Nationaal Archief, Den Haag
Ministerie van Financiën / Directie Wetgeving Verbruiksbelastingen
Het archief bevat voornamelijk stukken betreffende het voorbereiden, wijzigen en intrekken van voorschriften, overeenkomsten, regelingen, richtlijnen en instructies met betrekking tot het te volgen beleid betreffende het waarborgen van platina, gouden en zilveren voorwerpen, betreffende invoerrechten en accijnzen en heffing van (Rijks)belastingen.
Archiefvorming
Geschiedenis van de archiefvormer
De historische achtergronden en ontwikkelingen van [naam archiefvormer(s)] zijn uitgebreid beschreven in de volgende publicaties:
19 Belastingver(h)effend. Een institutioneel onderzoek naar de actoren en handelingen op het terrein van het heffen en invorderen van belastingen, 1940-1993 (samenstelling: P.C.A. Lamboo; ISBN 90-74442-24-2), 's-Gravenhage 1994
36 Echt goud, echt zilver ? Rapport van een institutioneel onderzoek naar de taken en de handelingen betreffende het waarborgen van (platina), gouden en zilveren werken over de periode 1940-1995 (samenstelling: drs. G. Beks; ISBN 90-74442-39-0), 's-Gravenhage 1996
38 De grens geslecht. Rapport van een institutioneel onderzoek naar de taken en het overheidshandelen op het beleidsterrein invoerrechten en accijnzen, 1962-1995 (samenstelling: A.A. Mietes; ISBN 90-74442-72-2), 's-Gravenhage 1999
65 Belastingen: de geheiligde schuld. Een institutioneel onderzoek naar het handelen van actoren op het beleidsterrein van de heffing van rijksbelastingen op grond van de wet- en regelgeving betreffende de zogenoemde heffingswetten per belastingsoort, met uitzondering van de invoerrechten en accijnzen, 1940-1993 (samenstelling: P.C.A. Lamboo; ISBN 90-74442-70-6), 's-Gravenhage 1999.
Geschiedenis van het archiefbeheer
De verwerving van het archief
Het archief is krachtens bepalingen van de Archiefwet overgebracht.
Inhoud en structuur van het archief
01.01.01; 2.08
Selectie en vernietiging
Selectie (vernietiging)
Voor de selectie werd gebruik gemaakt van:
Selectielijst neerslag handelingen minister van Financiën op het beleidsterrein Rijksbegroting over de periode 1940(1945) - 1993(2000) (vastgesteld bij Beschikking van de minister van Onderwijs, Cultuur en Wetenschappen en de minister van Financiën, nr. 96.338.RWS/EIB d.d. 3 mei 1996) (gepubliceerd in de Staatscourant 1996, d.d. 22 mei 1996, nr. 96), laatstelijk gewijzigd bij Beschikking van de minister van Financiën en de staatssecretaris van Onderwijs, Cultuur en Wetenschappen, nr. C/S/05/140 d.d. 25 januari 2005 (gepubliceerd in de Staatscourant 2005, nr. 62 d.d. 31 maart 2005)
Selectielijst voor de neerslag van de handelingen van de minister van Financiën en de onder hem ressorterende actoren op het beleidsterrein Belastingheffing over de periode 1940 - 1993, 19 januari 1995/nr. 95.48MB/EIB, gepubliceerd in de Staatscourant 1995, d.d. 19 augustus 1995, nr. 199, laatstelijk gewijzigd bij Beschikking van 8 maart 2005/Nr. C/S/05/518, gepubliceerd in de Staatscourant 2005, d.d. 31 mei 2005, nr. 102, rekening houdende met rectificatie, gepubliceerd in de Staatscourant 2005, d.d. 19 september 2005, nr. 181.
Selectielijst voor de neerslag van de handelingen van de minister van Financiën en de onder hem ressorterende actoren op het beleidsterrein Invoerrechten en Accijnzen over de periode 1945 - 1962; 7 december 2000/R&B/OSTA/2000/2081, gepubliceerd in de Staatscourant 2001, d.d. 2 februari 2001, nr. 24.
Selectielijst voor de neerslag van de handelingen van de minister van Financiën en de onder hem ressorterende actoren op het beleidsterrein Invoerrechten en Accijnzen over de periode 1962 - 1995; 10 september 2001/R&B/OSA/2001/3158, gepubliceerd in de Staatscourant 2002, d.d. 21 januari 2002, nr. 14.
Selectielijst voor de neerslag van de handelingen van de minister van Financiën en de onder hem ressorterende actoren op het beleidsterrein Heffing van Rijksbelastingen over de periode 1940 - 1993; 10 juli 2001/R&B/OSA/2001/2596, gepubliceerd in de Staatscourant 2001, d.d. 29 augustus 2001, nr. 166, laatstelijk gewijzigd bij Beschikking van de staatssecretaris van Onderwijs, Cultuur en Wetenschappen en de minister van Financiën van 3 mei 2005/Nr.C/S&A/05/945, gepubliceerd in de Staatscourant 2005, 30 augustus 2005, nr. 167, rekening houdende met rectificatie, gepubliceerd in de Staatscourant 2005, d.d. 19 september 2005, nr. 181.
Selectielijst voor de neerslag van de handelingen van de minister van Financiën als vakminister en de onder hem als vakminister ressorterende actoren op het deelbeleidsterrein Arbeidsvoorwaarden Rijkspersoneel over de periode 1945 - 1996; 30 juli 2001/R&B/OSA/2001/866, gepubliceerd in de Staatscourant 2001, d.d. 16 oktober 2001, nr. 200 en d.d. 17 oktober 2001, nr. 201.
Selectielijst voor de neerslag van de handelingen van de minister van Financiën en de onder hem ressorterende actoren op het beleidsterrein Organisatie van de Rijksoverheid over de periode 1945 - 1999 (vastgesteld bij Beschikking van de staatssecretaris van Onderwijs, Cultuur en Wetenschappen en de minister van Financiën, nr. C/S&A/05/1198 d.d. 5 juli 2005 (gepubliceerd in de Staatscourant 2005, nr. 245 d.d. 16 december 2005)).
Lijst van te vernietigen archiefbescheiden van de onder het Ministerie van Financiën ressorterende Directie Organisatie van de Belastingdienst (NMA/Ar 2063 I d.d. 22.06-1987, nr. 1987-147.
Vanaf 2004 t/m 2007 heeft geregeld vernietiging plaatsgevonden. Dit uiteraard na verleende toestemming van de zorgdrager.
De archiefbestanden van de beide directoraten-generaal omvatten in totaal circa 1580 meter. Hiervan is na verkregen toestemming ca. 1265 meter afgevoerd naar Van Gansewinkel Nederland BV en daar op de gebruikelijke manier vernietigd.
De bestanden, met een omvang van ca. 160 meter, waarvan de termijn van vernietiging nog niet bekend was of waar de vernietigingsdatum nog niet was verstreken, zijn geretourneerd naar het Ministerie van Financiën.
Na bewerking zijn de te bewaren bestanden, met een totale omvang van ca. 155 meter in 2007 overgedragen aan het Nationaal Archief.
De omvang van het blok Directie Wetgeving Verbruiksbelastingen bedraagt 12,25 meter.
Ordening van het archief
Het archief is allereerst ingedeeld naar beleidsterrein. Met een beleidsterrein wordt bedoeld een afgebakend onderwerp van overheidsbemoeienis, in dit geval dus:
heffen en invorderen van belastingen
het waarborgen van (platina), gouden en zilveren werk
invoerrechten en accijnzen.
Per beleidsterrein is het archief onderverdeeld naar handeling. Per handeling zijn de beschrijvingen van de dossiers vermeld. Een handeling wordt verricht door een actor ter uitvoering van een taak, of op grond van een wettelijke bevoegdheid. Een actor is een overheidsinstelling die bevoegd is zelfstandig op te treden (bijvoorbeeld een minister) binnen het beleidsterrein. Op een beleidsterrein treden meerdere actoren handelend op.
Bij deze toegang is een concordantie toegevoegd met een verwijzing van de zogenaamde boekwerknummers naar de betreffende inventarisnummers. De beschrijvingen binnen deze boekwerken zijn binnen het betreffende boekwerk op alfabetische volgorde en vervolgens op chronologie gesorteerd. Ook is als bijlage bij deze toegang een afkortingenlijst opgenomen.
Archiefbescheiden onder een aantal handelingen zijn vanwege hun omvang onderverdeeld aan de hand van een activiteit- of objectgerelateerde rubrieksindeling. Binnen een institutionele toegang zijn de beschrijvingen in het algemeen chronologisch onder de handelingen geordend mits er ten behoeve van de zoekoptimalisatie voor het betreffende onderdeel, voor een alfabetische of geografische ordening is gekozen. Er zijn een aantal archiefbescheiden opgenomen die buiten de handelingsperiode vallen. Het gaat hier, bij gebrek aan andere handelingen, om uitzonderlijke gevallen waarbij de activiteiten behorende bij de desbetreffende handeling ook buiten de periode heeft plaatsgevonden. Bovendien treft u een aantal archiefbescheiden met einddatum (tot) 1991. Het gaat hier om einddatering van een aantal dossiers, dat een geheel proces vertegenwoordigd, waarbij de begindatum binnen 1958 - 1989 valt.
In de toegang treft u meerdere beschrijvingen aan met hetzelfde inventarisnummer echter met een andere beschrijving. Bij de dossiervorming zijn object- en of activiteitendossiers gevormd. Voor een betere ontsluiting is gekozen voor een één op één beschrijving.
Aanwijzingen voor de gebruiker
Openbaarheidsbeperkingen
Volledig openbaar.
Materiële beperkingen
Andere toegang
Het archief was aanvankelijk beschreven in de Institutionele Toegangen:
5.019.5241 - Institutionele Toegang op de gegevensbestanden van de Directie Wetgeving Verbruiksbelastingen m.b.t. het beleidsterrein Belastingheffing over de periode vanaf 1945
5.038.5241 - Institutionele Toegang op de gegevensbestanden van de Directie Douane en Verbruiksbelastingen m.b.t. het beleidsterrein Invoerrechten en Accijnzen over de periode 1962-1995
5.065.5241 - Institutionele Toegang op de gegevensbestanden van de Directie Wetgeving Verbruiksbelastingen m.b.t. het beleidsterrein Heffing van Rijksbelastingen over de periode vanaf 1945.
Aanvraaginstructie
Openbare archiefstukken kunnen online worden aangevraagd en gereserveerd. U kunt dit ook via de terminals in de studiezaal van het Nationaal Archief doen. Om te kunnen reserveren dient u de volgende stappen te volgen:
U maakt een profiel aan op www.gahetna.nl, en logt vervolgens in
Via de archiefinventaris (alleen de beschrijvingen met rode nummers) selecteert u het gewenste archiefstuk door op de knop 'Reserveren' te klikken
In het volgende scherm geeft u aan op welke dag u het archiefstuk wilt inzien
Indien u zich bevindt in de studiezaal en een tafelnummer heeft ontvangen kunt u dit nummer vermelden. Als u geen tafelnummer heeft kunt u tafelnummer 777 laten staan
Vervolgens bevestigt u uw reservering door deze te versturen.
Verwant materiaal
Beschikbaarheid van kopieën
Beschrijving van de series en archiefbestanddelen
- Belastingheffing, zorgdrager minister van Financiën 1945-2001, 019
  - Het (mede-) voorbereiden, wijzigen en intrekken van wetten met betrekking tot de heffing van belastingen (inclusief voornemens tot wetgeving die niet tot daadwerkelijk nieuwe wetgeving hebben geleid). 1945-, 2
    Actor: Minister van Financiën
    Grondslag: Grondwet, art. 104 ("Belastingen van het Rijk worden geheven uit kracht van een wet. Andere heffingen van het Rijk worden bij de wet geregeld") vanaf 1983/1987, art. 188 vanaf 1972, art. 181 vanaf 1948, art. 175 vanaf 1938.
    Datum: 31-05-2005
    - Wetsontwerp tot verhoging van de assurantiebelasting (13 635)., 1970-1976; 315; A 6942; A 2446
    - Wetsontwerp tot verhoging van de rechten van successie, schenking en van overgang (Stb. 362)., 1973-1974; 92; A 7123
    - Wetsontwerpen tot wijziging van de Wet op de Omzetbelasting 1968., 1973-1983; div. nrs.
      - Wetsontwerp 12 631, 1973-1974, 299; A 6939; A 2445; pak
      - Wetsontwerp 13 634, 1975-1976, 297; A 6940; pak
      - Wetsontwerp 14 887, 1977-1978, 303; A 6940; pak
      - Wetsontwerp 18 138, 1980-1983, 152; 80/4370; pak
    - Wetsontwerp tot wijziging van een wettelijke bepaling inzake de omzetbelasting per 1 januari 1975, 1974-1975; 320; A 6941
    - Wetsontwerp tot wijziging van de Wet op de Motorrijtuigenbelasting 1966 en van de Wet op het Rijkswegenfonds (13 623)., 1974-1978; 330, 334
      - 1974-1975, 330; A 7129; A 7130; A 9716; pak
      - 1976-1978, 334; A 7130; pak
    - Wetsontwerp tot verhoging van de tarieven van de motorrijtuigenbelasting (11 552)., 1975; 329; A 7129
    - Wetsontwerp tot verlaging van de kapitaalsbelasting (13 636)., 1975; 94; A 7123
    - Wetsontwerp tot verlenging van de geldigheidsduur van tijdelijke voorzieningen in de omzetbelasting voor het kalenderjaar 1978 (14 833)., 1977; 316; A 6941
    - Wetsontwerp tot wijziging van de Wet op de Omzetbelasting 1968 ten aanzien van bijzondere verbruiksbelasting van personenauto's (14 887)., 1978; 377; A 9711
    - Wetsontwerp tot verhoging van de overdrachtsbelasting (15 833)., 1978-1979; 99, 405
      - 1978, 99; A 7124; pak
      - 1979, 405; A 9713
    - Wetsontwerp tot wijziging van de Successiewet 1956 en van enige andere wetten (16 016)., 1979-1981; 389; A 9712; 80/3597; pak
    - Wetsontwerp tot verhoging van het verlaagde tarief van de omzetbelasting (Stb. 329)., 1980; 128; 80/3595
    - Wetsontwerp tot wijziging van de Wet op de Motorrijtuigenbelasting 1966 en van de Wet op het Rijkswegenfonds (16 168)., 1980; 207; 80/6926
    - Wetsontwerp tot verhoging van de motorrijtuigenbelasting voor LPG- en dieselpersonenauto's (16 960)., 1981; 206; 80/6926; pak
    - Wetsontwerp tot invoering van een bijzondere verbruiksbelasting van motorrijwielen en wijziging van de bijzondere verbruiksbelasting van personenauto's (17 380)., 1982; 298; 80/6917; pak
    - Wetsontwerp tot intrekking van de vrijstelling van de motorrijtuigenbelasting wegens invaliditeit (17 445)., 1982-1983; 205; 80/6926; pak
    - Wetsontwerp tot wijziging van de Successiewet 1956 (18 226)., 1983-1984; 177; 80/6921
    - Intrekking van het wetsontwerp voor een nieuwe Successiewet (7882)., 1984-1985; 178; 80/6921
    - Wetsvoorstel tot wijziging van de Wet op de Omzetbelasting 1968 ten aanzien van de aanpassing aan de tiende btw-richtlijn (19 030)., 1985-1986; 306; 80/6918; 80/6919; 80/11111; 80/10801; pak
    - Wetsvoorstel inzake tijdelijke fiscale maatregelen ter bevordering van het gebruik van ongelode benzine en de aankoop van schone personenauto's (19 299)., 1985-1989; div. nrs.
      - 1985-1987, 545; 80/11122; pak
      - 1988, 546; 80/11124; pak
      - 1989, 557; 80/11124
    - Wetsvoorstel tot beperking van de beursbelasting voor grote effectentransacties (19 738), 1986; 181; 80/6922; 80/11114
    - Wetsvoorstel tot intrekking van de Wet op 23 mei 1917, Wet Waarborgen Buitenlandse Verzekeraars (19 857)., 1986-1987; 486; 80/11113; pak
    - Wetsvoorstel tot wijziging van de Wet op de Omzetbelasting 1968 ten aanzien van de verhoging van de tarieven (19 562)., 1986-1987; 305, 313
      - 1986, 305; 80/6919; pak
      - 1987, 313; 80/6920; pak
    - Wetsvoorstel tot wijziging van het begrip personenauto voor de heffing van de bijzondere verbruiksbelasting van personenauto's alsmede voor de motorrijtuigen- en de inkomstenbelasting (20 287)., 1986-1987; 290-291
      - 1986, 291; 80/6918
      - 1987, 290; 80/6918; 80/11111; pak
    - Conceptwetsvoorstel tot wijziging van de Wet op het Rijkswegenfonds ten aanzien van generiek tolgeld (Stb. 1965, 30)., 1987; 614; 80/11117
    - Wetsvoorstel tot wijziging van de Wet op de Omzetbelasting 1968 (20 030)., 1987-1988; 244; 80/10802; pak
    - Wetsvoorstel tot wijziging van de Wet op de Omzetbelasting 1968 inzake het vervallen van de mogelijkheid tot teruggaaf van omzetbelasting bij binnenlandse levering van goederen waarvoor bij invoer vrijstelling van omzetbelasting geldt (20 281)., 1987-1988; 230; 80/10801; pak
    - Wetsvoorstel tot wijziging van de Wet op Omzetbelasting 1968 inzake herziening tariefindeling voedings- en geneesmiddelen (20 506)., 1987-1989; div. nrs.
      Niet nader onder te verdelen
      - 1987, 436; 80/10804; pak
      - 1988, 438; 80/10804; pak
      - 1988-1989, 439; 80/10804; 80/11111; pak
    - Wetsvoorstel tot wijziging van de Wet op de Belastingen van Rechtsverkeer ten aanzien van vrijstelling van kapitaalsbelasting voor fusies en interne reorganisaties (21 031)., 1988-1989; 479; 80/11113; pak
    - Wetsvoorstel tot wijziging van de inkomsten- en de overdrachtsbelasting in verband met de verhoging van het huurwaardeforfait en verlaging van de overdrachtsbelasting (21 399)., 1989; 481; 80/11113
    - Wetsvoorstel van de Wet op de Motorrijtuigenbelasting 1990 (20 800)., 1989; 209; 80/9768; pak
    - Wijziging van de Wet op de Belastingen van het Rechtsverkeer in verband met de aanpassing van de assurantiebelasting aan de tweede coördinatierichtlijn van de schadeverzekering (21 366)., 1989; 480; 80/11113; pak
    - Wetsontwerp tot technische herziening van de Successiewet 1956 (17 041)., div. nrs.
      - 1981, 129; 80/3598
      - 1982-1983, 130; 80/3598; pak
      - 1984, 175; 80/6921; pak
    - Wetsvoorstel tot wijziging van de Wet op de Omzetbelasting 1968 inzake verlaging van het algemene tarief., 239-240
      - Wetsvoorstel 20 895, 1988, 239; 80/10802
      - Wetsvoorstel 20 895 en nota van wijziging op de het wetsontwerp 20 506, 1988, 240; 80/10802
  - Het (mede-) voorbereiden, wijzigen en intrekken van bepalingen met betrekking tot het heffen van belastingen en andere heffingen in wet- en regelgeving die als eerstverantwoordelijke door andere ministeries opgesteld worden, alsmede advisering over ministerraadstukken hierover. 1945-, 3
    - Wijziging van de Rijksoctrooiwet (13 209) (Economische Zaken)., 1975; 347; A 7133
    - Wetsontwerp tot vervreemding van landbouwgronden (Stb. 1970, 611) (Landbouw en Visserij), 1976-1979; 406; A 9713
  - Het overleggen met andere ministeries en andere organen met betrekking tot beleidsvoornemens en de afstemming van het te voeren fiscale toepassingsbeleid van de bestaande fiscale wetgeving aan het algemene overheidsbeleid dan wel het beleid op andere specifieke terreinen van de overheidsbemoeiïng of aanpassingen aan algemeen maatschappelijke stromingen en wijzigingen. 1945-, 4
    - Correspondentie inzake de wijziging van de Natuurschoonwet 1928 en van de Wet op de Vermogensbelasting 1964., 1984-1988; 551; 80/11123
  - Het bepalen welke directeur, inspecteur of ontvanger bevoegd is bij uitvoering van de belastingwet ingeval dit niet bij die wet is geschied. 1959-, 56
    Grondslag: Algemene wet inzake rijksbelastingen van 4 maart 1993 (Stb. 1993, 153), art. 3: 3.1.
    - Uitvoeringsbeschikking Algemene Wet der Rijksbelastingen, artikel 3, inzake de bevoegde inspecteur met betrekking tot de omzetbelasting., 1979; 1; 149
  - Het opstellen, wijzigen of intrekken van voorschriften, eventueel in overleg met de minister van Landbouw en Visserij en de minister van Economische Zaken, ter uitvoering van de wet. 1979-, 122
    Grondslag: Wet van 24-10-1979 (Stb. 1979, 572), art. 41.
    - Totstandkoming van de Beschikking Wederzijdse Bijstand bij de Invordering van enkele EEG-heffingen., 1979-1984; 617; 201
  - Het voorbereiden van antwoorden op vragen van leden van de Eerste en Tweede Kamer der Staten-Generaal met betrekking tot de toepassing en uitleg van de fiscale wetgeving en het belastingstelsel, niet direct leidende tot wetswijzigingen of opzegging, of wijziging van internationale overeenkomsten en verdragen. 1945-, 152
    Grondslag: Besluit van 17 oktober 1888, houdende vaststelling van het Reglement van Orde voor de Tweede Kamer der Staten-Generaal, art. 115 en 116.
    Besluit van 12-07-1966, houdende vaststelling van het Reglement van Orde van de Tweede Kamer der Staten-
    Generaal, art. 120 en 121.
    Reglement van Orde van de Tweede Kamer der Staten-Generaal van 22 juni 1993 (Kamerstukken 22590), art. 134 en
    135, laatstelijk gewijzigd bij Regeling van 27 juni 2002 (Kamerstukken 28452).
    Besluit van 3 augustus 1888, houdende vaststelling van het Reglement van Orde van de Eerste Kamer der Staten-
    Generaal, art. 75.
    Besluit van 06-09-1983, houdende vaststelling van het Reglement van Orde van de Eerste Kamer der Staten-
    Generaal, art. 151en 159, gewijzigd bij Regeling van 6 juni 1995 (Kamerstukken 50c en 50e), art. 140.
    - Algemeen, 01
      - Vragen van het Tweede-Kamerlid Kombrink inzake de onbillijkheden in de successie- en schenkingsbelasting voor samenwonende., 1977; 93; A 7123
      - Vragen van het Tweede-Kamerlid Eversdijk inzake invoering van een pleziervaartuigenbelasting., 1985; 613; 80/11117
    - Motorrijtuigenbelasting 1966, 02
      - Vragen van het Tweede-Kamerlid Koekoek inzake de maximum catalogusprijs van auto's van invaliden om voor vrijstelling in aanmerking te komen., 1974-1975; 328; A 7129
      - Vraag van het Tweede-Kamerlid Notenboom inzake de vrijstelling van opcenten ten behoeve van het Rijkswegenfonds voor rijdende winkels., 1974-1976; 322; A 7128
      - Vragen van de Tweede-Kamerleden Verkerk-Terpstra, Van de Ven en Portheine inzake het vrijstellen van motorrijtuigenbelasting van speciaal voor gehandicaptenvervoer aangepaste busjes., 1974-1979; 419; A 9715; pak
      - Vragen van de Tweede-Kamerleden Van de Ven en Keja inzake het hoge tarief van motorrijtuigenbelasting van auto's met een dieselmotor., 1978-1979; 418; A 9715
      - Vragen van de Tweede-Kamerleden Waltmans, Jansen en Van Rooijen inzake de vervanging van de motorrijtuigenbelasting., 1979; 399; A 9716
      - Vragen van de Tweede-Kamerleden Couprie en Van Muiden inzake de toewijzing van de 60-dagenkaart aan kleinere transport- en groothandelbedrijven., 1980-1984; 203; 80/6926
      - Vragen van de Tweede-Kamerleden Jorritsma-Lebbink, Te Veldhuis en Van der Doef inzake het Kentekenbewijs Deel III., 1985; 208; 80/9767
    - Omzetbelasting 1954, 03
      - Vragen van het Tweede-Kamerlid Imkamp inzake het kwikgebruik., 1971; 249; A 1937
      - Vraag van de Tweede-Kamerleden Van de Ven en Keja inzake de milieuhygiënische aspecten van de dieselmotor in samenhang met de dieseltoeslag op de motorrijtuigenbelasting., 1977; 87; A 6932
      - Vragen van het Eerste-Kamerlid Salomons inzake de grondslag van de overdrachtsbelasting., 1978-1979; 2; 248
    - Omzetbelasting 1968, 04
      - Vragen van het Tweede-Kamerlid De Koning inzake moeilijkheden bij slachterijen en veehandelaren als gevolg van de btw-compensatieregeling voor landbouw in verband met de revaluatie., 1973; 340; A 7131
      - Vragen van het Tweede-Kamerlid Wöltgens inzake een overgangsregeling voor de intensieve veehouderij, 1973-1979; 430; A 10511
      - Vragen van het Tweede-Kamerlid Van Wijk inzake verrichtingen door notarissen., 1974; 26; A 6936
      - Vragen van de Tweede-Kamerleden Van de Ven en Smit-Kroes inzake de heffing van omzetbelasting in Oostenrijk., 1974-1977; 27; A 6936
      - Vragen van het Tweede-Kamerlid Scholten inzake artikel 4, eerste lid, letter A, van de Wet op Belastingen van Rechtsverkeer., 1975; 100; A 7124
      - Vragen van de Tweede-Kamerleden Van Amelsvoort en Krosse inzake financiering van omzetbelasting en accijnzen begrepen in voorraden tabaksartikelen bij tabaksdetaillisten., 1976-1978; 108; A 7127
      - Vragen van het Tweede-Kamerlid Nooteboom inzake de heffing van omzetbelasting op radiofarmaca., 1976-1978; 420; A 10102
      - Vragen van het Tweede-Kamerlid Van der Lek inzake heffing ten aanzien van wasserijen en wassalons., 1977; 374; A 9710
      - Vragen van de Tweede-Kamerleden Van Amelsvoort, Braks en Van der Sanden inzake de prijs van vloeibaar gas., 1978; 366; A 9707
      - Vragen van het Tweede-Kamerlid Van Rooijen inzake de heffing van omzetbelasting ten aanzien van dierentuinen., 1978; 367; A 9706
      - Vragen van de Tweede-Kamerleden Evenhuis en Waalkens inzake omzetbelasting en rietteelt., 1978-1979; 368; A 9708
      - Vragen van de Tweede-Kamerleden Evenhuis, Waalkens en Portheine inzake riet en rietproducten., 1978-1979; 370; A 9708
      - Vragen van het Tweede-Kamerlid Wöltgens inzake de vooraftrek van de btw voor werkgevers die aan werknemers een kostenvergoeding geven voor gebruik van de eigen auto ten behoeve van het bedrijf., 1979; 386; A 9710
      - Vragen van de Tweede-Kamerleden Nijhof, De Boer, Keja, Mertens en Worrel inzake volledige btw-vrijstelling voor alle sportkantines., 1980-1981; 6; 80/2158